【裁判字號】    89,重上更(二),91
【裁判日期】    891108
【裁判案由】    偽造有價證券等
【裁判全文】
臺灣高等法院臺中分院刑事判決              民國八十九年度重上更(二)字第九一號
    上  訴  人  台灣台中地方法院檢察署檢察官
    上  訴  人
    即  被  告  辛○○
    選任辯護人  袁烈輝  律師
右上訴人等因被告偽造有價證券等案件，不服臺灣台中地方法院中華民國八十四年
五月五日第一審判決（民國八十三年度訴字第一六九六號，起訴案號：臺灣台中地
方法院檢察署民國八十二年度偵字第二一二一四、第二一二○五號、八十三年度偵
字第二四三七號），提起上訴，經判決後，由最高法院第二次發回更審，本院判決
如左：
    主      文
原判決關於辛○○偽造有價證券罪部分撤銷。
辛○○連續意圖供行使之用，而偽造有價證券，處有期徒刑肆年。附表一所示支票(
其中發票人甲○○○○股份有限公司台中分公司、丁○○部分) ，及附表二所示偽造
之印章、印文均沒收。
    事      實
一、辛○○、己○○二人為朋友關係，民國( 下同) 八十二年元月初，辛○○與甲○○○○股份有限公司( 以下簡稱百順公司，負責人為丁○○，設台北市○○○路
    ○段六十三號二樓) 洽妥，由辛○○頂下百順公司台中分公司，經營台中地區業
    務，而辛○○並與己○○約定，由己○○出資，負責百順公司財務之支應、籌措
    。百順公司負責人丁○○並將百順公司台中分公司及丁○○印章兩枚交予辛○○
    保管，且由辛○○立切結書承諾兩枚印章僅供旅遊簽約使用，不得供開戶、背書
    及其他與業務無關之使用。嗣己○○因百順公司台中分公司財務支應、籌措資金
    需要，要求辛○○申請設立甲存帳戶，領用支票，詎辛○○明知該百順公司台中
    分公司及丁○○兩枚印章，在使用權限上受限制，依約不得用以開戶、簽發支票
    ，竟故不將此告知己○○，且基於偽造、行使偽造私文書，用以偽領支票供偽造
    簽發使用之概括犯意，先於八十二年元月下旬至同年二月上旬間之某日，在台中
    市○○○路一○九、一一一號一樓百順公司台中分公司內，將其事先擬妥內謂「
    百順公司台中分公司於八十二年二月一日起一切行政、人事財務均全權委託辛○○負責，一切財務皆以百順公司台中分公司名義行事」之八十二年二月一日授權
    書草稿，交予在該公司任職不知情之職員庚○○，命其謄繕乙份，辛○○則於謄
    繕完畢後盜用上開丁○○印章蓋於授權書下方，百順公司負責人欄內，以完成偽
    造，並將之交予己○○及萬龍軍，致使己○○及萬龍軍誤以為可以百順公司台中
    分公司之名義申請開立甲存帳戶及簽發支票使用。又因辛○○、己○○二人均曾
    有拒絕往來紀錄，依規定不能再以其等名義申請設立甲存帳戶，其等乃要求不知
    情之戊○○擔任共同發票人。為此辛○○又承前偽造、行使偽造私文書之概括犯
    意，於同年二月初某日，在上址其公司處，將其事先擬妥內謂「百順公司台中分
    公司於八十二年二月一日起全權委託戊○○負責一切行政、人事、財務事宜」之
    八十二年二月一日授權書草稿交予不知情之庚○○，命其謄寫乙份，並在其左下
    方百順公司及負責人欄內分別蓋用其於不詳時、地委由不詳印舖偽刻之百順公司
    印章及上開丁○○之印章，以完成偽造該授權書，再將之連同上開百順公司台中
    分公司及丁○○印章交己○○，再轉交由戊○○與介紹開戶之萬龍軍，於八十二
    年二月十日至大安商業銀台中分行辦理甲存帳戶開戶手續，乃利用不知情之戊○○分別蓋用該偽刻之百順公司台中分公司、盜蓋丁○○印章，及蓋用戊○○印章
    於該銀行八十二年一月廿九日之支票存款開戶申請書之申請人欄內( 按該申請書
    事先已經戊○○取回公司填妥申請人等各欄) 、支票存款往來約定書之立約定書
    人欄內及業務往來申請書暨印鑑卡開戶人簽章欄內，而偽造各該私文書，並持向
    該銀行辦理開設甲存帳戶( 帳號○一∣五六六∣五) 及領用支票，足生損害於百
    順公司及丁○○。辛○○利用不知情之戊○○申領得空白支票後即基於意圖供行
    使之用之概括犯意，將之交予不知情之己○○於同年二月間先後以百順公司台中
    分公司、丁○○及戊○○為共同發票人，連續簽發如附表一所示之支票使用以為
    財務支應及資金籌措。
二、案經被害人百順公司丁○○訴由台灣台中地方法院檢察署檢察官偵查起訴。
    理      由
一、訊據上訴人即被告( 以下簡稱被告) 辛○○，對於由伊出面與丁○○洽妥頂下
  百順公司台中分公司業務，並立下切結書保管該分公司、丁○○印章及由己○○出資負責分公司財務等情，固不諱言，惟矢口否認有前開偽造文書、偽造有
    價証券等犯行，辯稱該百順公司台中分公司及丁○○印章，嗣已交由己○○保
    管，前述兩紙八十二年二月一日授權書並非伊利用庚○○所偽造，亦未叫戊○○至大安商業銀行台中分行以該百順公司台中分公司及丁○○印章開戶領用支
    票，伊是事後才知此事，伊於八十二年一月廿三日帶隊出國旅遊，至同年二月
    一日返國，是申請開戶時伊人在國外，並不知情，其確無本件犯行，該公司之
    財務由己○○負責，伊僅負責公司業務，二紙授權書非伊所偽造，本件係己○○所為，與伊無關云云。
二、經查：(1)被告於原審經通緝到案羈押中，原審首次對本案偽造之二張授權書訊問
    被告以：「有無寫了二份授權書稱全權委託戊○○處理台中業務及印章之用途交
    給萬龍軍保管？( 按萬龍軍於偵查中首先提出授權辛○○之授權書影本，並稱被
    告曾交上開授權書予伊，伊並留下影本) 」，被告業自坦承：「有的」等語甚詳
    ( 原審卷第一宗第一三一頁) 。被告自白之上情，核與証人萬龍軍於偵查中初訊
    時即供稱：被告當時有提出一張授權書交伊，伊有留下影印本等語  ( 偵字第二
    一二○五號卷八十二年十二月三十日訊問筆錄) ，亦與如後所述証人庚○○於本
    院前審結証情節相符，足見被告上開於原審所為之自白上情，應屬事實，被告嗣
    又否認對本案之授權書及申請支票使用等情節全不知情，已無可採。況被告嗣經
    原審再訊以：「二張授權書是否你要你的職員寫的？」，被告亦僅陳稱：「印象
    中沒有這回事」等語( 原審卷第一宗第一五四頁背面) ，亦未為積極否認，由上
    情參互觀之，益可見被告上開自白確屬事實。(2)又右揭偽刻、盜用印章並先後偽
    造兩紙八十二年二月一日授權書，且違背約定持百順公司台中分公司、丁○○印
    章至銀行開戶領用支票，簽發使用各情，迭據被害人百順公司負責人丁○○於偵
    查、原審及本院前審調查時指訴甚詳，且有其提出之前開切結書原本存卷足稽（
    見上訴卷證物袋），即被告辛○○對於向丁○○收受保管百順公司台中分公司、
    丁○○兩枚印章及簽立該切結書交丁○○乙節亦不否認，被告迄本院審理中亦仍
    承認：與丁○○洽談頂下百順公司台中分公司之經過，己○○均未曾出面等情甚
    詳，則上開事實為被告與丁○○二人間之約定，且切結書又在丁○○持有中，他
    人對於被告辛○○立書承諾該兩枚印章祗做旅遊簽約之用，不得用以背書、開戶
    等情自屬無從知悉，而未曾參與洽談之己○○自亦無從知悉。(3)而前開授權委託
    辛○○及授權委託戊○○之兩紙授權書，確係被告辛○○先後以前開方式，命其
    公司職員庚○○謄寫，其中該紙全權委託戊○○處理事務之授權書上「百順公司
    」及「丁○○」印章均係辛○○交庚○○蓋用，據謝某表示該授權書是拿來到銀
    行開戶使用的各情，已經證人庚○○於原審、本院前審及本院調查時到庭結證屬
    實，其於本院前審調查時且結稱：伊係於八十二年元月間去百順公司台中分公司
    任職，同年二月間離職，公司業務均由辛○○負責，己○○、戊○○偶而去公司
    。該大安商業銀行台中分公司支票是伊去公司後才申請的，開戶資料何人拿回來
    不記得，不過是辛○○要伊在申請書上填寫資料，伊曾去銀行，銀行告訴伊要補
    乙份台北總公司( 指百順公司) 授權書，伊回去告訴辛○○，謝某便拿乙份授權
    書要伊照謄乙份，謄完後從保險櫃拿出公司及丁○○印章蓋用，至於戊○○印章
    何人、何時所蓋伊不清楚，授權書上之日期( 即八十二年二月一日) 是否即謄寫
    當天的日期伊忘了，但該授權書確係謝某要伊謄寫等語，該庚○○乃曾受僱於被
    告辛○○，與之並無怨隙，衡情應無設詞偽證必要，且其証稱各語並核與被告於
    上開原審自白情節相符，其証言之內容顯係事實。(4)參諸證人即大安商業銀行台
    中分行承辦本件甲存開戶之職員即証人丙○○，於本院前審及本院調查時亦結證
    稱本件開戶是萬龍軍介紹，是先拿申請資料回去填好再拿來，授權書( 指委託戊○○處理事務之授權書) 是經伊告知後才補的，開戶申請書上的日期不一定是開
    戶當天，有可能較早，但開戶日期一定是當天，該印鑑卡上開戶日期八十二年二
    月十日表示當天確為萬龍軍帶戊○○前來開戶之日期，八十二年一月二十九日係
    申請日期，同年二月十日係開戶日期等語（見上訴卷第二十六頁、更(二)卷第六十
    四頁），及另證人萬龍軍、共同被告己○○分別於偵查、原審均一致指稱該份全
    權委託辛○○之授權書是辛○○所提出無誤，其中己○○且稱百順公司台中分公
    司係由伊出資，辛○○為取得其信賴提出該授權書  ( 指全權委託辛○○) ，伊
    才出資等語，並有其等分別提出該授權書影本及原本各乙份可按( 分見偵字第二
    一二○五號卷八十二年十二月卅日訊問筆錄後附及原審卷第一宗第一四八頁) ，
    益證證人庚○○之證述應屬實情，而由上開證詞亦足認本件百順公司台中分公司
    至大安商業銀行台中分公司申請辦理甲存帳戶開戶，應係在八十二年二月十日，
    且該開戶申請書上日期八十二年一月廿九日並非開戶日期，亦未必是真正填寫日
    期，即依前開證人庚○○之供詞觀之，前述兩紙授權書上日期八十二年二月一日
    ，亦非必為真正謄寫之日期，是被告辛○○辯稱：伊於八十二年一月廿三日出國
    至同年二月一日返國乙節縱屬實情，亦不能為有利於彼之證明。稽之卷內資料，
    被告於八十二年一月十五日出境曼谷，同年月二十二日返國；翌（二十三）日再
    出境香港，同年二月一日返國，有內政部警政署入出境管理局八十四年四月八日
    境信昌字第六二五號函檢送上訴人之入出境資料影本在卷足按（見一審二卷第
    五九、六十頁），而向大安商銀台中分行申請支票存款開戶日期，係八十二年一
    月二十九日，准予開戶日期係同年二月十日，補具之「百順公司台中分公司於八
    十二年二月一日，復有上開授權書、支票存款開戶申請書、往來約定書等影本在
    卷可稽（見一審一卷第二○○、二○一頁）。參以同案被告戊○○於一審訊問時
    即供述「是己○○要我簽的（按指申請支票）」，「大安銀行支票存款申請書上
    面寫的丁○○是我簽的，印章是己○○帶去交給銀行的人蓋的。」「己○○告訴
    我百順公司的人不能來，要我到銀行代簽丁○○的名字」，「甲○○○○台中公
    司及丁○○是我簽的」。訊以何人要你到大安銀行開戶申請支票﹖答：「己○○
    。」及己○○並不諱言係其找戊○○到大安商銀行台中分行申請開戶及於領得支
    票後，亦由其簽發使用之事實（見一審一卷第四五、四六、五三、一○三、一○
    四頁及一四六－一頁背面），凡此均無法為有利於被告之認定。又證人庚○○於
    原審另證稱支票存款開戶申請書第一欄及支票存款往來約定書上第一行立約定書
    人欄內「甲○○○○股份有限公司台中分公司、丁○○」字樣均係辛  ○○交其
    繕寫等語，觀諸原審卷附開戶文件中業務往來申請書暨印鑑卡背面之聯絡人欄，
    亦以庚○○為連絡人乙節，益證庚○○所稱：伊曾依被告辛○○指示填載支票開
    戶文件部分內容等情，應屬可信，被告辛○○所辯：對於以百順公司台中分公司
    、丁○○及戊○○為共同發票人名義申請開設甲存帳戶領用支票乙事伊事先並不
    知情云云，顯非實在。(5)另依共同被告戊○○於原審理時供稱：辛○○曾當其面
    前向己○○表示因丁○○在台北沒空下來，所以才要伊  ( 即戊○○) 簽名( 指
    在銀行開戶文件上簽名) ，而己○○亦稱係辛○○要伊找一個人去銀行開支票帳
    戶，所以伊找戊○○去開戶各等語，亦足以證明己○○、戊○○二人對於被告辛○○曾簽立切結書予丁○○，約定所保管百順公司台中分公司及丁○○之印章不
    得用以開戶乙節應不知情，否則辛○○何須向己○○、戊○○表示因丁○○在台
    北沒空下來，要戊○○去簽名之語。且衡諸常情，辛○○既為使己○○出資頂下
    百順公司台中分公司，而出示前開偽造之授權書( 即全權委託辛○○處理包括財
    務等一切事務) ，以取信於己○○，則自無可能讓己○○得知所得之權限受有限
    制( 即所保管百順公司台中分公司及丁○○印章除簽訂旅遊契約外，不得做其他
    業務上使用) ，致影響己○○之投資意願，是足證共同被告己○○迭稱：其不知
    辛○○有簽立切結書承諾所持百順公司台中分公司及丁○○之印章，不得作為開
    戶、背書使用等語，應屬非虛。而共同被告戊○○係被告辛○○、己○○開設本
    件甲存帳戶所借用之人頭，其並未參與經營公司業務乙節，亦為辛○○、己○○
    二人所是認，即在該公司任職之林素絃、庚○○於原審、本院前審調查時，証人
    林文博於本院調查中，亦均證稱：其等於百順公司台中分公司任職時，公司營運
    均由辛○○負責處理，己○○、戊○○二人很少到公司等語，則該戊○○祗係聽
    從辛○○、己○○之指示提供其名義作為開立本件甲存帳戶之人頭而已甚明。(6)
    至該全權委託戊○○處理事務授權書上之百順公司印章確非真正，此經百順公司
    負責人丁○○於本院前審調查時指陳無誤（見上訴卷第二十六頁），參以上開證
    人庚○○之供證則該印章應係被告辛○○委由不詳印舖所偽刻要屬無疑，實不容
    其空言否認。其既明知該百順公司台中分公司及丁○○之印章祗限於旅遊簽約之
    用，不得用以開戶、背書( 同理簽發支票自亦在禁止之列) ，乃竟逾越權限先後
    盜蓋該丁○○印章於其偽造之前述兩紙授權書上，使己○○因之誤認該公司及丁○○印章可用以申請開立甲存帳戶領用支票，則被告辛○○縱非實際前往銀行辦
    理開戶手續及簽發支票使用之人，然其利用不知情，無犯罪故意之人實施犯行，
    仍難解免其罪責。(7)至己○○於原審固曾陳稱：被告有交「百順公司台中分公司
    」、「丁○○」之印章予伊等語( 原審卷第七十頁背面) ，然按本件既係被告利
    用不知情之己○○等人，超越授權之範圍而申請支票交己○○使用，被告交上開
    印章予己○○供申請及簽發支票使用，乃理所當然，並無何違反事理之處。另戊○○於本院前審固曾陳稱：授權書上之印章是己○○叫伊去刻，然後交給他的等
    語（見上訴卷第四十三頁，然查本件戊○○部分之授權書上亦有戊○○本人之印
    文，戊○○所指應係指其本人部分之印章而言，訊之戊○○於本院證稱：授權書
    伊之印章係己○○叫伊去刻，然後交給他，至於公司及負責人之印章，則非伊所
    刻云云（見更(二)卷第六十五頁），參照戊○○多次於偵查、原審及本院審理中之
    多次所供以觀，並無從認定戊○○上開所陳稱之印章，係指百順公司之印章，而
    上開授權書中「丁○○」之印章並非屬偽造，更無可能是己○○叫戊○○去刻，
    亦至為顯然。又授權書上之印章縱係由己○○保管，亦不能據以認定己○○對被
    告所隱瞞之事實知情。上開己○○、戊○○二人所陳各語，並不能為被告有利之
    認定。(8)關於己○○、戊○○涉嫌本案共犯行使偽造私文書及偽造有價證券罪部
    分，業經本院認該二人均係在不知情之下被被告辛○○利用而為前開偽造文書等
    犯行，諭知己○○、戊○○均無罪在案，有本院八十四年度上訴字第一九七五號
    判決可證。(9)此外又有切結書、授權書原本( 授權辛○○) 各乙紙、授權書( 授
    權戊○○) 影本乙紙、大安商業銀行支票存款開戶申請書、支票存款往來約定書
    、業務往來申請書暨印鑑卡、契約書( 辛○○頂下百順公司台中分公司) 影本各
    乙紙及大安商業銀行檢送之○一－五六六－五號甲存帳戶歷史交易明細表查詢單
    影本三紙、事故支票止付扣押查詢單乙紙及支票影本存卷足稽。關於丁○○之印
    章一顆，係屬真正，並非被告所偽刻，二張授權書內之「丁○○」印文，係屬同
    一印章，已經被告及告訴人代表人丁○○於本院審理時供述明確，因無該印章實
    物及原審卷第二百頁之授權書正本，本院認無再送鑑定必要。至於本案涉及己○○部分，已據己○○於原審供述甚詳，己○○經傳未到，本院認本件事證已臻明
    確，無再予傳訊之必要，附此敘明。綜上所述，本件事証明確，被告辛○○前開
    犯行，堪以認定，被告所持首揭辯詞，無非事後圖卸飾詞，不足採信。
三、查被告辛○○偽造百順公司印章、盜用丁○○印章而偽造前述兩紙授權書持以行
    使，及利用不知情之戊○○逾越權限冒用百順公司台中分公司、丁○○名義盜蓋
    其印章偽填前述開戶文件向銀行申請設立甲存帳戶，自足生損害於百順公司及丁○○，所為核犯刑法第二百十六條、第二百十條之行使偽造私文書罪。其偽造、
    盜用印章乃屬偽造私文書之部分行為，而偽造私文書之低度行為復為行使之高度
    行為所吸收，均不另論罪，而其於領得支票後交由不知情之己○○逾越權限，以
    百順公司台中分公司、丁○○為發票人盜蓋其印章而偽簽附表一所示支票使用又
    犯同法第二百零一條第一項之偽造有價證券罪，其盜蓋印章乃偽造有價證券之部
    分行為，偽造後行使之輕行為復為偽造之重行為所吸收，均不予另論。又被告辛○○利用不知情之庚○○偽造前述兩紙授權書，利用不知情之戊○○偽造前開開
    戶申請書等文件、利用不知情之己○○偽造附表一所示支票使用及委請不知情之
    不詳印鋪( 無證據證明印鋪係知情偽刻) 偽刻百順公司印章，均為間接正犯。且
    被告辛○○先後多次偽造私文書行使及多次偽造有價證券之犯罪時間相近、手段
    相同，所犯分屬同一罪名，顯係各基於概括之犯意所為，均應依連續犯各論以一
    罪，並加重其刑。被告所犯上開兩罪均係為達同一之目的，其間顯具有方法結果
    之關係，應依牽連犯從重論以連續偽造有價證券罪。原審以被告罪證明確予以依
    法論科固非無見，惟查本件被告辛○○利用戊○○前往大安商業銀行台中分行開
    戶係在八十二年二月十日，原判決事實認係八十二年一月底二月間某日，尚有未
    合。且戊○○在支票存款開戶申請書之申請人簽章欄內、支票存款往來約定書之
    立約定書人簽章欄內，及業務往來申請書暨印鑑卡開戶人簽章欄內簽寫百順公司
    台中分公司、丁○○字樣，其本意並無冒名簽章意思，此由該大安商業銀行台中
    分行承辦人丙○○證稱：百順公司台中分公司負責人丁○○本人並未到場，但有
    授權書( 指被告辛○○偽造全權委託戊○○之授權書) ，當時戊○○有到場，申
    請人本人未到，以授權書方式應可辦理開戶等語自明，即就被告辛○○而言，其
    於開戶當時既未在場，此亦非其本件犯意所得預見之事，是此部分尚無成立偽造
    署押罪可言，原判決將各該署押認係被告辛○○利用戊○○所偽造，並宣告沒收
    ，亦有未洽，另該大安商業銀行台中分公司甲存帳戶之發票人印鑑，嗣因遺失，
    乃由己○○、戊○○二人於八十二年三月一日向該銀行申請變更，此業經其等一
    致供承屬實，而其等於百順公司台中分公司及丁○○印章使用權限受限制之情形
    既屬不知，已如前述，亦無證據證明該變更印鑑係被告辛○○授意所為，此部分
    自無成立偽造文書罪可言( 此部分亦未經公訴人起訴) ，則原審認此申請變更印
    鑑之行為亦犯偽造文書罪，並將各該印鑑掛失通知申請書、印鑑卡開戶人簽章欄
    內之百順公司台中分公司署押認係偽造而為沒收諭知，自有不合。雖被告辛○○
    聲明上訴，仍執前詞否認犯行，並無可採，而檢察官上訴意旨認原判決認定被告
    於八十二年一月底至二月初某日自擬授權者草稿，令庚○○謄繕，與證據不符，
    亦無可取，然原判決關於被告偽造有價證券罪部分，既有上述可議之處，即屬無
    可維持，仍應由本院將原判決此部分予以撤銷改判。爰審酌被告之素行、其犯罪
    動機、目的、手段、事後狡飾犯行，毫無悔意及其行為所生危害等一切情狀，量
    處如主文第二項所示之刑，以資儆懲，附表一所示支票其中偽以百順公司台中分
    公司、丁○○名義為發票人部分，屬偽造之有價證券，應依刑法第二百零五條規
    定宣告沒收，另附表二編號一偽造之甲○○○○股份有限公司印章、編號二所示
    該偽造之印文，均應依刑法第二百十九條規定為沒收諭知。
四、據上論斷，應依刑事訴訟法第三百六十九條第一項前段、第三百六十四條、刑法
    第五十六條、第二百零一條第一項、第二百十六條、第二百十條、第五十五條、
    第二百零五條、第二百十九條、罰金罰鍰提高標準條例第一條前段，判決如主文
    。
本案經檢察官乙○○到庭執行職務。
中      華      民      國    八十九      年    十一      月    八      日
                              臺灣高等法院臺中分院刑事第六庭
                                    審判長法  官  洪  耀  宗
                                          法  官  劉  登  俊
                                          法  官  吳  重  政
右正本證明與原本無異。
如不服本判決應於收受送達後十日內向本院提出上訴書狀，其未敘述上訴之理由者
並得於提起上訴後十日內向本院補提理由書（均須按他造當事人之人數附繕本）。
                                          書記官  郭  文  華
中      華      民      國    八十九      年    十一      月    十      日
附錄：
刑法第二百零一條第一項：
意圖供行使之用，而偽造、變造公債票、公司股票或其他有價證券者，處三年以上
十年以下有期徒刑，得併科三千元以下罰金。
                                                                        Ｋ
附表一
┌────┬─────┬────┬─────┬────┬─────┐
│支票號碼│金  額：元│支票號碼│金  額：元│支票號碼│金  額：元│
│        │（新臺幣）│        │（新臺幣）│        │（新臺幣）│
├────┼─────┼────┼─────┼────┼─────┤
│00000000│120,000   │00000000│   7,500  │00000000│  15,800  │
├────┼─────┼────┼─────┼────┼─────┤
│00000000│160,000   │00000000│  50,000  │00000000│ 110,000  │
├────┼─────┼────┼─────┼────┼─────┤
│00000000│ 30,000   │00000000│ 188,000  │00000000│ 100,000  │
├────┼─────┼────┼─────┼────┼─────┤
│00000000│ 24,000   │00000000│ 200,000  │00000000│ 170,000  │
├────┼─────┼────┼─────┼────┼─────┤
│00000000│ 43,550   │00000000│ 300,000  │00000000│  60,000  │
├────┼─────┼────┼─────┼────┼─────┤
│00000000│ 87,100   │00000000│  12,000  │00000000│ 101,500  │
├────┼─────┼────┼─────┼────┼─────┤
│00000000│ 87,100   │00000000│  12,776  │00000000│ 150,000  │
└────┴─────┴────┴─────┴────┴─────┘
┌────┬─────┬────┬─────┬────┬─────┐
│00000000│ 87,100   │00000000│  43,550  │00000000│  48,000  │
├────┼─────┼────┼─────┼────┼─────┤
│00000000│ 87,100   │00000000│  43,550  │00000000│ 600,000  │
├────┼─────┼────┼─────┼────┼─────┤
│00000000│ 87,100   │00000000│  45,400  │00000000│ 200,000  │
├────┼─────┼────┼─────┼────┼─────┤
│00000000│ 73,500   │00000000│  11,800  │00000000│ 200,000  │
├────┼─────┼────┼─────┼────┼─────┤
│00000000│ 45,000   │00000000│  29,400  │00000000│ 300,000  │
├────┼─────┼────┼─────┼────┼─────┤
│00000000│ 27,000   │00000000│  43,300  │00000000│ 500,000  │
├────┼─────┼────┼─────┼────┼─────┤
│00000000│500,000   │00000000│  31,700  │00000000│ 660,000  │
├────┼─────┼────┼─────┼────┼─────┤
│00000000│ 26,456   │00000000│  20,700  │00000000│ 120,000  │
├────┼─────┼────┼─────┼────┼─────┤
│00000000│ 21,800   │00000000│  19,600  │00000000│ 125,000  │
└────┴─────┴────┴─────┴────┴─────┘
┌────┬─────┬────┬─────┬────┬─────┐
│00000000│ 11,900   │00000000│  29,000  │00000000│ 300,000  │
├────┼─────┼────┼─────┼────┼─────┤
│00000000│ 10,800   │00000000│ 500,000  │00000000│ 275,000  │
├────┼─────┼────┼─────┼────┼─────┤
│00000000│ 31,960   │00000000│ 500,000  │00000000│1,000,000 │
├────┼─────┼────┼─────┼────┼─────┤
│00000000│ 36,000   │00000000│  13,500  │00000000│ 300,000  │
├────┼─────┼────┼─────┼────┼─────┤
│00000000│350,000   │00000000│ 307,000  │        │          │
├────┼─────┼────┼─────┼────┼─────┤
│00000000│145,000   │        │          │        │          │
├────┼─────┼────┼─────┼────┼─────┤
│00000000│220,000   │        │          │        │          │
├────┼─────┼────┼─────┼────┼─────┤
│00000000│520,000   │        │          │        │          │
├────┼─────┼────┼─────┼────┼─────┤
│00000000│500,000   │        │          │        │          │
└────┴─────┴────┴─────┴────┴─────┘
附表二
┌───┬───────────────┬──────┬───────────┐
│編號  │    品            名          │ 數   量    │  備         註       │
├───┼───────────────┼──────┼───────────┤
│  一  │偽造甲○○○○股份有限公司印章│ 一   顆    │雖未扣案，但不能證明已│
│      │                              │            │滅失，仍予宣告沒收。│
├───┼───────────────┼──────┼───────────┤
│  二  │全權委託戊○○之、２、１授權│ 一   枚    │                      │
│      │書上偽造甲○○○○股份有限公司│            │                      │
│      │印文                          │            │                      │
│      │                              │            │                      │
└───┴───────────────┴──────┴───────────┘
                         Ｋ


司法院資訊處製作；財團法人民間司法改革基金會備份。
